臺灣臺北地方法院刑事判決　　　　　 96年度交簡上字第286號
上　訴　人
即　被　告　甲○○
　　　　　　　　　　（現於臺灣臺北監獄另案執行中）
上列被告因公共危險案件，不服本院中華民國96年11月29日96年
度店交簡字第839 號第一審簡易判決（聲請簡易判決處刑案號：
臺灣臺北地方法院檢察署96年度偵字第23490 號），提起上訴，
本院管轄第二審之合議庭審理，判決如下︰
    主  文
上訴駁回。
    事  實
一、甲○○曾於民國89年間因酒醉駕駛，經本院以90年度交簡上
    字第3 號判決判處有期徒刑4 月並緩刑2 年；又於92年間因
    酒醉駕駛，經臺灣高等法院以92年度交上易字第366 號判決
    判處有期徒刑3 月確定，並經撤銷前開緩刑，上開2 罪經定
    應執行刑有期徒刑6 月，於93年5 月7 日易科罰金執行完畢
    。其復於96年間因酒醉駕駛，經本院以96年度店交簡字第48
    6 號判決判處有期徒刑6 月確定，經減刑後為有期徒刑3 月
    ，又於96年間因酒醉駕駛，經本院以96年度店交簡字第617
    號判決判處有期徒刑6 月確定，嗣定應執行刑為有期徒刑8
    月，此部分則尚未執行完畢。
二、甲○○竟不知悔改，於96年10月26日下午5 時許，在友人住
    處飲用啤酒後，明知其身體狀況、生理反應減退，已處於不
    能安全駕駛動力交通工具之情形下，仍於同年月27日凌晨1
    時50分許，騎乘車牌號碼GAG-898 號重型機車行駛於道路上
    ，嗣於上開時間行經臺北市○○區○○街與景美街口時，為
    警欄檢查獲，並當場測得其呼氣酒精濃度每公升高達1.29毫
    克（MG/L） 。
三、案經臺北市政府警察局文山第二分局報請臺灣臺北地方法院
    檢察署檢察官偵查後聲請簡易判決處刑，並經本院合議庭裁
    定改依簡式審判程序審理。
    理  由
一、上揭犯罪事實，業據被告甲○○於警詢及本院審理中坦承不
    諱，並有呼氣酒精濃度測定值單、臺北市政府警察局舉發違
    反道路交通管理事件通知單、酒後駕車生理平衡檢測表及案
    件測試觀察紀錄表各1 紙附卷可稽。按刑法第185 條之3 所
    謂「不能安全駕駛」，係抽象危險犯，不以發生具體危險為
    必要，對於酒精濃度呼氣已達每公升0.55毫克或血液濃度達
    百分之0.11以上，肇事率為一般正常人之十倍，認為已達「
    不能安全駕駛」之標準，此業經法務部於88年5 月18日以88
    法檢字第001669號函告週知，應為絕對不能安全駕駛動力交
    通工具。而就醫學文獻所知，酒精對人體造成之影響，於呼
    氣酒精濃度達每公升0.25毫克即會輕度中毒，造成輕度協調
    功能降低；呼氣酒精濃度達每公升0.50毫克時屬輕到中度中
    毒症狀，出現反應較慢、感覺減低、影響駕駛之狀況；當呼
    氣酒精濃度達每公升0.75毫克時，將造成思考與個性行為改
    變等症狀；當呼氣酒精濃度達到每公升1.00毫克時，將造成
    中度中毒，而有步態不穩、噁心嘔吐、精神混惑不清晰等症
    狀；達到每公升1.50毫克時，則為中到重度中毒，將有說話
    不清楚、感覺喪失、視力模糊等症狀；達到每公升2.00毫克
    時，則為重度中毒，出現體溫與血糖均降低，肌肉控制差，
    甚至會導致癲癇發作等情況，此復經行政院國軍退除役官兵
    輔導委員會臺北榮民總醫院88年8 月5 日（88）北總內字第
    26868 號函闡釋綦詳。本件被告經測得之呼氣酒精濃度值已
    高達每公升1.29毫克，復有蛇行、車身搖擺不定之駕駛行為
    及為警查獲後有講話含糊不清之舉措（參前揭案件測試觀察
    紀錄表），足認被告顯已達不能安全駕駛動力交通工具之程
    度無疑。從而，本件事證明確，被告犯行堪以認定，應依法
    論科。
二、核被告所為，係犯刑法第185 條之3 之服用酒類不能安全駕
    駛動力交通工具而駕駛罪。又被告於89年間因酒醉駕駛，經
    本院以90年度交簡上字第3 號判決判處有期徒刑4 月並緩刑
    2 年；又於92年間因酒醉駕駛，經臺灣高等法院以92年度交
    上易字第366 號判決判處有期徒刑3 月確定，並經撤銷前開
    緩刑，上開2 罪經定應執行刑有期徒刑6 月，甫於93年5 月
    7 日易科罰金執行完畢之事實，有臺灣高等法院被告前案紀
    錄表在卷可按，其受有期徒刑之執行完畢後五年內，再犯本
    件法定刑為有期徒刑以上之罪，為累犯，應依法加重其刑。
三、原審認被告罪證明確，適用刑法第185 條之3 、第47條第1
    項、第41條第1 項前段及刑法施行法第1 之1 條之規定，並
    審酌被告屢犯酒醉駕駛罪，前經徒刑執行之教訓後，應深知
    法律對於酒駕之處罰規定，詎猶未悔戒，96年間又犯酒醉駕
    駛罪，且經適用減刑條例，被告仍未感念審判機關歷次給予
    易科罰金之處遇，以及國家法令所予減刑之寬典，時隔未久
    又犯本罪，且於呼氣酒精濃度高達每公升1.29毫克之情況下
    騎車，漠視法令，雖未生實害，但如不科予高額之罰金，顯
    已難收管束之效，及被告之素行及身體狀況、教育程度、犯
    罪後態度等一切情狀，量處被告有期徒刑6 月，如易科罰金
    則以新臺幣3000元折算1 日，經核其認事用法，並無違誤之
    處，量刑亦屬妥適。被告上訴意旨以其為中度肢障，有身心
    障礙手冊可佐，指摘原判決量刑過重云云，然依前所述，被
    告本次酒駕犯行已屬5 犯，前經法院科刑之教訓後，仍未悔
    悟，且經測得之呼氣酒精濃度高達每公升1.29毫克，仍騎車
    行駛，顯具有高度之危險性，自難認原判決之量刑過重，故
    被告仍執前詞指原判決量刑過重云云，並無理由，應予駁回
    。
據上論斷，應依刑事訴訟法第273 條之1 第1 項、第455 條之1
第1 項、第3 項、第368 條，判決如主文。
本案經檢察官王育珍到庭執行職務
中　　華　　民　　國　　96　　年　　12　　月　　31　　日
　　　　　　　　　刑事第十六庭  審判長法　官　蔡守訓
                                      法  官  施添寶
                                      法  官  吳俊龍
以上正本證明與原本無異。
本件不得上訴。
                                      書記官  高菁菁
中　　華　　民　　國　　96　　年　　12　　月　　31　　日
附錄本案論罪科刑法條全文
刑法第185條之3
服用毒品、麻醉藥品、酒類或其他相類之物，不能安全駕駛動力
交通工具而駕駛者，處1 年以下有期徒刑、拘役或3 萬元以下罰
金。
